臺灣苗栗地方法院刑事判決　　　　　　　　　　　　　九十三年度易字第三一三號
　　公　訴　人　臺灣苗栗地方法院檢察署檢察官
　　被　　　告　丙○○
右列被告因竊盜案件，經檢察官提起公訴（臺灣苗栗地方法院檢察署九十三年度偵字
第九一一號、第一一六七號），及移送併辦（臺灣桃園地方法院檢察署九十三年度毒
偵字第七八六五號），本院依簡式審判程序審理，判決如左：
    主  文
丙○○連續教唆攜帶兇器竊盜，累犯，處有期徒刑貳年，扣案之六角扳手壹支沒收。
    犯罪事實及理由
一、犯罪事實
  (一)丙○○曾因竊盜案件，經本院以九十一年度易字第一二七號判決判處有期徒刑九
    月確定，又因竊盜案件，經本院以九十一年度易字第五二○號判決判處有期徒刑
    七月確定，嗣二罪經本院定應執行刑有期徒刑一年三月確定，於民國九十二年四
    月十九日（起訴書誤載為九十二年十一月五日）經縮短刑期執行完畢。
  (二)丙○○基於意圖為自己不法所有之概括犯意：
  先於九十三年一月二十二日七時四十分許，在苗栗縣苗栗市○○路六巷十一號屋
    外之騎樓，持其所有、客觀上對人之生命、身體、安全具有危險性之螺絲起子一
    支（未扣案），竊取甲○○所有之WEATHERPROOF牌監視錄影鏡頭一個，得手後轉
  緣庚○○（另結）向丙○○表示其所有（登記在翁駿逸名下）之車牌號碼：Ｐ九
    ─五三三二號自小客車老舊，丙○○遂於九十三年二月十五日十四時許，在苗栗
    縣通霄鎮某處，介紹謝俊良（綽號阿良）與庚○○認識，並基於教唆攜帶兇器竊
    盜之不確定故意，與庚○○共同教唆謝俊良竊取一輛與上揭自小客車同型之車子
    ，再改懸掛上揭自小客車之車牌於贓車上（俗稱『作車』）。惟謝俊良乃超越原
    先丙○○、庚○○之教唆範圍，於九十三年二月十九日四時許，另夥同綽號「阿
    昌」之不詳姓名成年男子，在苗栗縣通霄鎮○○路二四號前，持「阿昌」所有、
    客觀上對人之生命、身體、安全具有危險性之Ｔ型扳手二支，竊取己○○所有之
    車牌號碼：Ｗ二─七五二二號自小客車，得手後，由「阿昌」於當日八時許，在
    苗栗縣銅鑼鄉高埔牛皮工廠，以新台幣一萬三千元之價格售予庚○○。嗣於同年
    月二十日九時許，庚○○在苗栗縣通霄鎮某廢鐵場，將該贓車（懸掛Ｐ九─五三
    三二號車牌）借予丙○○，而於當日十五時二十分許，丙○○駕駛該贓車行經苗
    栗縣苗栗市○○街六一巷十七號前，為警查獲，並扣得前開「阿昌」所有、供其
    竊取所用之Ｔ型扳手二支。
  另於九十三年五月一日七時許，在苗栗縣銅鑼鄉○○村○○路上之統一超商前，
    見林國平所有之車牌號碼：六Ｈ─二八○一號自小客車未熄火停於該處，且林國
    平正於該超商購物，即進入車內徒手竊取該車，得手後供己使用。嗣於同年月六
    日十三時四十分許，在桃園縣八德市○○○街一七七巷二號前因另案為警逮捕時
    （詳後述），在其身上起出林國平之重型機車駕照，始查知上情。
  再於九十三年五月六日七時五分許，在苗栗縣苗栗市○○路○路橋下，見丁○○
  　所有之車牌號碼：Ｗ七─九七二七號自小客車停於該處，且丁○○將車鑰匙置於
    車旁，並以毛巾覆蓋，乃趁丁○○不注意之際，持車鑰匙竊取上開自小客車，得
    手後供己使用。
  復於九十三年五月六日十三時三十八分許，在桃園縣八德市○○路與和平路口，
  　因駕駛車牌號碼：Ｗ七─九七二七號贓車為警察覺，乃駕車與警發生衝撞（所涉
    妨害公務部分，另案由臺灣桃園地方法院審理），其後為逃避追捕，即棄車逃逸
    ，行經同市○○○街二○五巷十三號前，見楊志瑞所有之車牌號碼：ＱＯＹ─七
    二○號輕型機車停於該處，竟持其所有、客觀上對人之生命、身體、安全具有危
    險性之六角扳手一支，發動該機車而欲竊取之，惟因警亦追捕至此，遂棄車再逃
    而未得逞，嗣於當日十三時四十分許，經警在同市○○○街一七七巷二號前逮捕
    ，並扣得其所有、供其竊取前揭機車用之六角扳手一支。
二、證據名稱
  (一)被告丙○○於偵、審中之自白。
  (二)證人甲○○、童遙宗、己○○、庚○○、翁俊逸、乙○○（被害人林國平之父）
    、丁○○、戊○○（被害人楊志瑞之姑）之證述。
  (三)證人甲○○、己○○、乙○○、丁○○、戊○○出具之贓物認領保管單五紙。
  (四)車輛竊盜資料資料個別查詢報表─查詢車輛認可資料三紙（臺灣苗栗地方法院檢
    察署九十三年度偵字第九一一號卷第二八頁、臺灣桃園地方法院檢察署九十三年
    度毒偵字第七八六五號卷第三一、三三頁）。
  (五)被告竊取監視錄影鏡頭時之照片一幀（臺灣苗栗地方法院檢察署九十三年度偵字
    第一一六七號卷第十三頁）、被告於九十三年五月六日為警查獲之現場照片十三
    幀（臺灣桃園地方法院檢察署九十三年度毒偵字第七八六五號卷第三六至四二頁
    ）。
  (六)扣案「阿昌」所有、供其竊取用之Ｔ型扳手二支及被告所有、供其竊取用之六角
    扳手一支。
三、論罪科刑的理由
  (一)螺絲起子、六角板手等均屬鐵製物品，客觀上足致他人生命、身體、安全發生危
    害，應屬刑法第三百二十一條第一項第三款所謂之兇器，是核被告所為，就犯罪
    事實(二)部分，係犯刑法第三百二十一條第一項第三款之攜帶兇器竊盜罪，就犯
    罪事實(二)部分，係犯刑法第二十九條第一項、第三百二十一條第一項第三款之
    教唆攜帶兇器竊盜罪，就犯罪事實(二)、部分，係犯刑法第三百二十條第一項
    之竊盜罪，就犯罪事實(二)部分，係犯刑法第三百二十一條第二項、第一項第三
    款之攜帶兇器竊盜未遂罪。
  (二)被告於犯罪事實(二)嗣後收受贓車使用之行為，當然包括於先前教唆攜帶兇器竊
    盜之行為中，不另成立收受贓物罪名（最高法院二十八年上字第二七○八號判例
    參照）。
  (三)被告上開多次竊盜、攜帶兇器竊盜、攜帶兇器竊盜未遂、教唆攜帶兇器竊盜犯行
    ，時間密接，所犯均為基本構成要件相同之罪名，顯係基於概括犯意而為，為連
    續犯，應依刑法第五十六條論以較重之教唆攜帶兇器竊盜一罪，並加重其刑。
  (四)被告有犯罪事實(一)所載犯罪科刑及執行情形，此有臺灣高等法院被告全國前案紀
    錄表一份可查，其受有期徒刑執行完畢後，五年以內再犯本件有期徒刑以上之罪
    ，為累犯，應依刑法第四十七條規定加重其刑。
  (五)公訴意旨雖未敘及犯罪事實(二)、、犯行，惟被告此部分犯行與起訴部分犯
    行，具有連續犯之裁判上一罪關係，依審判不可分原則，自為起訴效力所及，本
    院自得加以審判，附此敘明。
  (六)審酌被告年輕力盛，不思以正當途徑獲取所需，竟多次竊取他人財物，且所竊之
    物價值不斐，對社會秩序影響甚大，本應從重量刑，惟念其犯後態度良好，且均
    坦承犯行，顯有悔悟之心等一切情狀，量處如公訴人求處刑度如主文所示之刑。
  (七)扣案之六角扳手一支，係被告所有供其竊取機車用之工具，業據被告供述甚明，
    應依刑法第三十八條第一項第二款之規定予以宣告沒收。至扣案之Ｔ型扳手二支
    ，並非被告所有，而係被告、庚○○教唆對象以外之人即「阿昌」所有，此經被
    告供陳明確，核與沒收要件不符，爰不另為沒收之諭知，另被告竊取監視錄影鏡
    頭用之螺絲起子並未扣案，且不能證明現尚存在，為免將來執行困難，亦不另為
    沒收之諭知，均一併敘明。
四、本件於審判期日，經公訴人對被告具體求處如主文所示之刑，被告同意接受公訴
    人求處，並以言詞陳明願捨棄上訴權而記明筆錄（本院九十三年七月二十一日簡
    式審判筆錄參照），依刑事訴訟法第三百五十七條第一項、第三百五十八條第一
    項但書、第三百五十九條規定，被告因捨棄上訴權而喪失上訴權，併為敘明。
五、應適用之法條
  (一)刑事訴訟法第二百七十三條之一第一項，第二百九十九條第一項前段、第三百十
    條之二、第四百五十四條第一項。
  (二)刑法第五十六條、第二十九條第一項、第三百二十一條第一項第三款、第四十七
    條、第三十八條第一項第二款。
本案經檢察官林文中到庭執行職務。
中　　　華　　　民　　　國　　九十三　　年　　　七　　　月　　二十八　　日
                                臺灣苗栗地方法院刑事第二庭
                                        法  官  張  文  毓
右正本證明與原本無異
如不服本判決應於送達後十日內向本院提出上訴狀
被告丙○○不得上訴
                                        書記官  黃  士 益
中　　　華　　　民　　　國　　九十三　　年　　　七　　　月　　二十八　　日
附錄本判決論罪科刑法條
刑法第三百二十一條第一項第三款：
犯竊盜罪而有左列情形之一者，處六月以上五年以下有期徒刑：
  三、攜帶兇器而犯之者。
